臺灣彰化地方法院刑事判決　　　　　　　　　　　　　九十一年度交易字第三七號
　　公　訴　人　臺灣彰化地方法院檢察署檢察官
　　被　　　告　甲○○
右列被告因過失傷害案件，經檢察官提起公訴（九十年度偵字第八三０三號），本院
判決如左︰
    主      文
甲○○因過失傷害人，處有期徒刑肆月，如易科罰金，以參佰元折算壹日。
    事      實
一、甲○○於民國（下同）九十年一月三十日晚上八點四十分許，騎乘車牌號碼ＫＵ
    Ｌ─００七號機車，沿彰化縣彰化市○○路由南向北行駛，於行經中山路與建國
    南路交岔路口時，恰遇行車管制號誌轉為圓形紅燈，其原應注意行車時應遵守行
    車管制號誌，車輛面對圓形紅燈號誌時應禁止通行，不得超越停止線或進入路口
    ，且行經交岔路口應減速通過，並應隨時注意車前狀況，且依當時夜間有照明、
    氣候晴、路面為乾燥無缺陷之柏油路面、道路無障礙物、有適當之交通標誌之情
    形下，並無不能注意之情事，竟不遵守圓形紅燈之行車管制號誌、且未減速慢行
    ，又疏未注意車前狀況，強行以高速騎車通過該路口，而不慎自後擦撞行駛於同
    路段、同方向，由乙○○所騎乘之車牌號碼ＴＮＹ─四五０號輕型機車，致乙○
    ○人車向左傾倒於地面，乙○○因而受有左側脛骨線性骨折、左膝腫脹等傷害。
二、案經被害人乙○○訴請台灣彰化地方法院檢察署檢察官偵查起訴。
    理      由
一、訊據被告甲○○矢口否認有過失傷害犯行，辯稱：伊當日騎車經過該處，見告訴
    人自己騎車跌倒壓到左腳，伊並未撞到她，而係停車走過去扶她起來，並帶她到
    國術館，又替她付醫藥費，當天有留電話給告訴人，是讓她還錢之用，事後她弟
    弟打電話來說她很嚴重，並說伊撞到她，伊才至她家探望，並留下身分證上之年
    籍資料，調解時係因為她一直說伊有撞到她，伊之父親看她不能去上班，就說「
    賠她新台幣（下同）一萬元好了」云云，伊並無撞及被害人云云；經查，被告右
    揭犯行，業據被害人乙○○指訴綦詳，並有財團法人彰化基督教醫院九十年二月
    七日診斷書、慈佑中醫診所九十年三月三十一日診斷證明書、健恩堂中醫聯合診
    所九十年四月十九日診斷證明書影本各一紙及告訴人機車左前龍頭、左側車身毀
    損照片二張附卷可稽；雖被告辯稱：伊未撞及被害人云云，然被害人因後方衝擊
    力致車身向左前傾倒，有前開照片可證，被害人被撞擊後意識清醒，肇事車輛如
    果逃逸應能知悉，況兩造均稱當時並無其他車輛在場，肇事者應為被告無誤，且
    被告倘無騎車擦撞告訴人致其跌倒受傷，其豈會立即停車上前察看告訴人之傷勢
    ，將其送醫治療，不僅為告訴人支付醫藥費，又額外拿出新台幣（下同）一千元
    供告訴人翌日就醫，若如被告所辯上開行為為路見不平之善心人士所為，又何必
    要留下電話供告訴人事後聯絡之用，如被告所辯屬實，其留下電話係供告訴人償
    還醫藥費，又為何被告自事發迄今，從未要求告訴人償還，反而於事後與其父親
    參與調解，並應允賠償一萬元，故被告所辯實與常理有違，是告訴人之指訴應為
    可採；按行車時應遵守行車管制號誌，車輛面對圓形紅燈號誌時應禁止通行，不
    得超越停止線或進入路口，且行經交岔路口應減速通過，並應隨時注意車前狀況
    ，道路交通安全規則第九十四條第三項、第一百零二條第一款定有明文；被告疏
    未注意致生本件事故，其行為確有過失，又被害人之受傷害，係由被告行為所致
    生，而被告之行為有過失，是被告之過失行為與被害人之受傷，自有相當因果關
    係，被告之犯行堪以認定。
二、核被告所為係犯刑法第二百八十四條第一項之罪。爰審酌被告之過失程度，被害
    人所受傷害，被告肇事後未坦承犯罪亦未與被害人和解之態度等情，量如主文所
    示之刑，並諭知易科罰金之折算標準，以示懲儆。
三、據上論斷，應依刑事訴訟法第二百九十九條第一項前段，刑法第二百八十四條第
    一項前段、第四十一條第一項，罰金罰鍰提高標準條例第一條前段、第二條，判
    決如主文。
本案經檢察官林鈴淑到庭執行職務。
中      華      民      國    九十一    年      六      月      四      日
                                  臺灣彰化地方法院刑事第二庭
                                      法      官  謝  仁  棠
右正本證明與原本無異。
如不服本判決，應於判決送達後十日內向本院提出上訴狀( 須附繕本 )。
告訴人或被害人對於判決如有不服具備理由請求檢察官上訴者，其上訴期間之計算係
以檢察官收受判決正本之日期為準。
                                      法院書記官  于  淑  真
中      華      民      國    九十一    年      六      月      四      日
刑法第二百八十四條
因過失傷害人者，處六月以下有期徒刑、拘役或五百元以下罰金。致重傷者，處一年
以下有期徒刑、拘役或五百元以下罰金。
從事業務之人，因業務之過失傷害人者，處一年以下有期徒刑、拘役或一千元以下罰
金。致重傷者，處三年以下有期徒刑、拘役或二千元以下罰金。
